臺灣桃園地方法院刑事判決　　　　　　　100年度訴字第930號
公　訴　人　臺灣桃園地方法院檢察署檢察官
被　　　告　林進添
上列被告因妨害風化案件，經檢察官提起公訴（100年度偵字第8284號）
，本院判決如下︰
    主  文
林進添無罪。
    理  由
一、公訴意旨略以：被告林進添前因詐欺案件，於民國99年間經
    臺灣板橋地方法院以98年度簡上字第1609號判處有期徒刑2
    月確定，並於99年4 月21日易科罰金執行完畢。詎猶不知悔
    改，自99年12月10日起擔任址設桃園縣桃園市○○路1 號「
    喜相逢理容廳」之負責人，並基於意圖使女子與他人為性交
    行為而容留、媒介以營利之犯意，在該理容院內，以每30分
    鐘為乙節，每節小姐按摩收費新臺幣（下同）450 元，如從
    事性交行為，則收費2,800 元，並與小姐採對分方式牟利而
    媒介、容留店內小姐與不特定顧客為性交行為。嗣於100 年
    2 月15日20時許，喬裝男客之警員吳豪傑至上址消費，林進
    添為逃避警方取締，將吳豪傑帶至「喜相逢理容廳」隔壁、
    需以遙控器開啟鐵門之鐵皮屋包廂內，並媒介蘇秀美予吳豪
    傑，嗣蘇秀美於該包廂內為吳豪傑按摩約30分鐘後，向吳豪
    傑表明可為其提供性交易，吳豪傑應允後，蘇秀美即脫去吳
    豪傑之褲子，吳豪傑見時機成熟旋出具證件表明警察身分並
    通知在外埋伏員警而當場查獲，因認被告林進添涉犯刑法第
    231 條第1 項之意圖使女子與他人為性交之行為而容留、媒
    介以營利罪嫌云云。
二、按犯罪事實應依證據認定之，無證據不得認定其犯罪事實；
    又不能證明被告犯罪者，應諭知被告無罪之判決，刑事訴訟
    法第154 條第2 項、第301 條第1 項分別定有明文。而事實
    之認定，應憑證據，如未發現相當證據或證據不足以證明，
    自不能以推測或擬制之方法，為裁判基礎（最高法院40年台
    上字第86號判例意旨參照）。再認定不利於被告之事實，須
    依積極證據，苟積極證據不足為不利於被告事實之認定時，
    即應為有利於被告之認定，更不必有何有利之證據；又所謂
    「積極證據足以為不利被告事實之認定」係指據為訴訟上證
    明之全盤證據資料，在客觀上已達於通常一般之人均不致於
    有所懷疑，而得確信被告確曾犯罪之程度，若未達到此一程
    度，而有合理懷疑之存在時，即無從為有罪之認定（最高法
    院30年上字第816 號及76年台上字第4986號判例意旨參照）
    。
三、本件公訴人認被告涉犯刑法第231 條第1 項之意圖使女子與
    他人為性交行為而容留、媒介以營利罪嫌，無非係以被告之
    供述、證人蘇秀美及吳豪傑於偵查中之證述、吳豪傑之職務
    報告、臨檢現場紀錄表、現場照片11張以及讓渡證明書等，
    為其主要論據。
四、訊據被告林進添固不否認其為喜相逢理容廳之負責人，理容
    院之消費方式為按摩30分鐘為1 節，收費為450 元，蘇秀美
    係經其雇用而於上開理容院內工作，100 年2 月15日18時55
    分許吳豪傑有至上開理容院消費，惟堅詞否認有何意圖使女
    子與他人為性交之行為而容留、媒介以營利之犯行，辯稱：
    伊有交代店內小姐不得從事性交易，並有簽立切結書，若有
    性交易的話是店內小姐之個人行為，蘇秀美於100 年2 月15
    日晚間8 時許亦未與吳豪傑為性交易等語。經查：
  (一)被告林進添為喜相逢理容廳之負責人，理容院之消費方式為
    按摩每30分鐘為1 節，收費為450 元，蘇秀美係經被告雇用
    而於上開理容院內工作，100 年2 月15日18時55分許吳豪傑
    有至上開理容院消費等情，業據被告坦承不諱，核與證人蘇
    秀美於警詢、偵查中之證述以及證人吳豪傑之職務報告與偵
    查中所為證述相符（參偵卷第9 至11、54至56、68、69頁）
    ，並有讓渡證書及桃園縣政府100 年4 月7 日府商登字第10
    00503094號函暨所附商業登記抄本在卷可稽（參偵卷第14、
    60、61頁），是上開各節，首堪認定屬實。
  (二)次查，就吳豪傑於100 年2 月15日18時55分許至上開理容院
    按摩後，有與於上開理容院工作之蘇秀美為性交易之商談乙
    情，業據證人吳豪傑先於職務報告中供稱：「100 年2 月15
    日18時55分許以喬裝方式進入上開理容院進行探訪，負責人
    林進添將我帶至隔壁鐵皮屋內之第2 間包廂內，並介紹蘇秀
    美進入包廂，蘇秀美開始向我按摩，期間並不時撫摸我的胸
    部及下體，我為取得不法之事證，遂詢問蘇秀美有無從事性
    交易，蘇秀美便向我表明有從事，金額為2,800 元，我佯稱
    同意後，蘇秀美便主動褪去我的長褲與內褲，蘇秀美僅褪去
    裙子下之內褲置於黑色褲襪內，欲與我從事全套性交易時，
    我立刻起身表明身分，蘇秀美立即將置於黑色褲襪內之內褲
    穿上，我立即通知在外埋伏警力。」（參偵卷第11頁）等語
    明確，復於偵查中證稱：「當天我進店裡，被告就問我有沒
    有來過，我回答有，被告帶我到隔壁裡面的包廂，後來被告
    說要幫我介紹小姐後就離開，之後小姐就進來幫我按摩，大
    約按摩了半個小時以後，小姐就問我，意思就是要從事性交
    易，還沒有從事性交易前我就表明身分了。蘇秀美說全套好
    像要2,800 元。我表明身份後就留在包廂內控制小姐，通知
    外面的同事。」（參偵卷第68、69頁）等語實在，雖核與於
    本院審理時證稱：「蘇秀美當時先幫我按摩，之後就主動褪
    去我的褲子，然後主動要幫我作口交的行為，我馬上就表明
    身分。蘇秀美脫我褲子和她的內褲之前，有跟我說性交易費
    用，好像是加1,000 元，但實際費用我忘記了。按摩是1,80
    0 元，再加上性交易的話就是2,800 元。」（參本院卷第17
    、18頁）等語有些許出入，然因人之記憶能力及言語表達能
    力有限，本難期證人於警詢或檢察官偵訊時，能鉅細無遺完
    全供述呈現其所經歷之事實內容，更無從期待其於法院審理
    時，能一字不漏完全轉述先前所證述之內容，而證人吳豪傑
    所證述關於先由蘇秀美為其進行按摩，其再與蘇秀美商談性
    交易代價為2,800 元，蘇秀美並褪去2 人之褲子、內褲，欲
    與吳豪傑進行性交易等情節，前後皆大致相符，是證人吳豪
    傑所為證述自屬可採。從而，蘇秀美確有於前開時、地欲以
    2,800 元之代價與吳豪傑進行性交易，並褪去2 人之褲子及
    內褲，因吳豪傑表明警察身分而未完成性交易之情，堪予認
    定。
  (三)惟查，關於被告是否有向吳豪傑介紹在前開理容院內與店內
    小姐進行性交易之消費方式乙節，業據被告堅詞否認，而證
    人吳豪傑於偵查中證稱：「進入隔壁包廂前，被告沒有跟我
    說過可以從事性交易之類的話，只有跟我說按摩的價錢。」
    （參偵卷第68、69頁）等語，復於本院審理中結稱：「被告
    當時沒有跟我介紹消費。被告帶我進去房間的過程中，也沒
    有跟我提到小姐有做性交易的事情。」（參本院卷第17頁背
    面）等語無訛，且性交易之消費方式係由蘇秀美向吳豪傑進
    行介紹，業已認定如前，是依卷內資料，並無從認定被告有
    向吳豪傑介紹前開理容院內可進行性交易以及所需之代價。
    至店內小姐於前開理容院內進行性交易後，該性交易所得是
    否應與店家分帳，以及係採何種分帳方式之部分，觀被告於
    警詢及偵查中所為之供述，以及證人蘇秀美於警詢及偵查中
    所為之證述，皆僅提及「按摩之收入係由店家與店內小姐採
    對分方式」（參偵卷第4 頁背面第9 頁背面、第30、55、56
    頁），而非表示「性交易之收入係由店家與店內小姐採對分
    方式」，卷內亦無其他事證足供認定確有此情，則公訴意旨
    所認定之「店內小姐如從事性交行為，則收費2,800 元，被
    告並與店內小姐採對分方式牟利而媒介、容留店內小姐與不
    特定顧客為性交行為」云云，即難遽認屬實。從而，被告既
    未向吳豪傑介紹前開理容院內可進行性交易及所需之代價，
    亦無法認定若店內小姐有進行性交易獲得收入，被告可藉由
    與店內小姐對分該性交易收入之方式以營利，則雖蘇秀美確
    於前開時、地欲以2,800 元之代價與吳豪傑進行性交易，且
    依證人蘇秀美、吳豪傑之證述及現場照片11張所示（參偵卷
    第15至20、55、56、69頁、本院卷第18頁），可認前開理容
    院內進行按摩之房間確係位於隔壁之鐵皮屋內，用以相隔之
    鐵捲門需以遙控器控制其開關，按摩之包廂只有拉門無法上
    鎖，包廂內亦係昏暗之燈光，固與一般遭查獲有提供性交易
    服務之理容院之室內裝潢相若，然亦皆不足據此認定被告係
    明知或可得而知蘇秀美與店內男客從事性交易，亦皆無從認
    定被告有因媒介、容留女子進行性交易而獲利，是尚不能僅
    因蘇秀美欲與吳豪傑進行性交易，以及前開理容院之店內裝
    潢、陳設及氣氛等詭異可疑，即逕認被告有何意圖使女子與
    他人為性交之行為而容留、媒介以營利之犯行。
  (四)綜上，公訴人所舉之證據並不足以使本院形成被告林進添有
    罪之確信，此外，本院復查無其他積極證據足認被告林進添
    確有公訴人所指之意圖使女子與他人為性交之行為而容留、
    媒介以營利犯行，揆諸前揭說明，自應為被告林進添無罪之
    諭知。
  (五)至被告雖聲請傳喚蘇秀美為證人，欲與證人吳豪傑進行對質
    ，以證明被告有交代店內小姐於前開理容院內不得從事性交
    易，並證明蘇秀美僅做按摩而未進行性交易等情，然既經被
    告於審判期日庭呈禁止蘇秀美於前開理容院內從事性交易之
    切結書1 紙附卷（參本院卷第23頁），且蘇秀美於前開時、
    地確欲以2,800 元之代價與吳豪傑進行性交易，業經認定屬
    實如前，是自無再行傳訊蘇秀美到庭作證之必要，附此敘明
    。
據上論斷，應依刑事訴訟法第301 條第1 項，判決如主文。
本案經檢察官張羽忻到庭執行職務
中    華    民    國  100     年    12    月    21    日
                  刑事第四庭    審判長法  官  蕭世昌
                                      法  官  陳麗芬
                                      法  官  陳柏宇
以上正本證明與原本無異。
如不服本判決應於收受判決後10日內向本院提出上訴書狀，並應
敘述具體理由。其未敘述上訴理由者，應於上訴期間屆滿後20日
內向本院補提理由書( 均須按他造當事人之人數附繕本) 「切勿
逕送上級法院」。
                                      書記官  王明玉
中    華    民    國   100    年    12    月    21    日